【裁判字號】    90,易,3252
【裁判日期】    901220
【裁判案由】    竊盜
【裁判全文】
臺灣板橋地方法院刑事判決                          九十年度易字第三二五二號
    公  訴  人  臺灣板橋地方法院檢察署檢察官
    被      告  甲○○
右列被告因竊盜案件，經檢察官提起公訴（九十年度偵字第一二六九七號），本院判
決如左：
    主  文
甲○○無罪。
    理  由
一、公訴意旨略以：被告甲○○意圖為自己不法之所有，於民國九十年五月二十日七
    時二十分許，無故侵入位於台北縣土城市○○街七九號之東紳企業有公司（侵入
    建築物部分未據告訴），竊取該公司所有之餅乾一包、牛肉乾二包及空白健保卡
    十二張，得手後據為己有。因認被告所為，係涉有刑法第三百二十條第一項之竊
    盜罪。
二、公訴人認被告甲○○涉有上開竊盜犯嫌係以：被害人東紳公司代表人乙○○於警
    訊時之指訴、證人丙○○於警訊時之證述，及空白健保卡影本、贓物認領保管單
    一紙為其主要論據。訊據被告甲○○堅決否認竊盜犯行辯稱：不是我偷的。我到
    警局，才知道有人指證健保卡是我拿的。這完全是丙○○自己編出來的。我不缺
    錢，為何要和他去辦手機。他要換手機，為何我要給他健保卡。他可能是先被查
    獲身上有空白健保卡，為了脫罪，才說是我給他的等語。
三、按犯罪事實應依證據認定之，無證據不得推定其犯罪事實，刑事訴訟法第一百五
    十四條定有明文，又告訴人之告訴，係以使被告受刑事訴追為目的，是其陳述是
    否與事實相符，仍應調查其他證據以資審認；且認定不利於被告之事實，須依積
    極證據，苟積極證據不足為不利於被告事實之認定時，即應為有利於被告之認定
    ，更不必有何有利之證據，最高法院五十二年台上字第一三００號判例及三十年
    上字第八一六號判例分別著有明文可資參照。經查：
    （一）被害人東紳公司代表人乙○○於本院訊問時到庭證稱：「我在警訊作筆錄
          時沒有說東西是誰偷的，而且當時沒有發現健保卡遺失，直到警局通知我
          們，我們回公司清點才發現健保卡遺失。（問：你在警訊筆錄說，被告二
          年前偷東西被你撞見，是否實在？）我只是撞見，沒有發現被告偷東西。
          （問：撞見何事？）就是那天回工廠，發現被告待在辦公室而已」等語（
          見本院九十年十一月二十一日筆錄）。是東紳公司代表人乙○○並未具體
          指訴被告係行竊之人，自不得以乙○○之指訴遽認被告之竊盜犯行。
    （二）證人鐘志先於警訊時證稱：於九十年五月中旬，在土城市○○街有一家Ｏ
          Ｋ便利商店門口，甲○○交給我一張東紳有限公司全民健康保險卡（空白
          ），：：：，（問：為何他會交該健保卡於你？）因我向他說我要辦理購
          買手機，需要本人健保卡，如辦理手機拿本人健保卡有優惠專案，現我本
          身亦無健保卡可辦理」云云（見偵查卷第九頁背面）。是依證人丙○○於
          警訊所言，係丙○○欲購買手機，則何以由被告將竊取之空白健保卡交予
          丙○○？又茍該空白健保卡係被告所竊取，何以被告竟將之告訴證人鐘智
          先？其目的為何？凡此所述均與情理不合，是否係證人丙○○為警查獲為
          圖脫卸責任，乃嫁禍與被告甲○○，因而於警訊時故意舉發，均非無可能
          。是尚不能僅以證人丙○○之單一證詞，即遽信為真。此外，復查無其他
          積極確切之證據足資認定被告甲○○有何前開之竊盜犯行，既不能證明被
          告犯罪，依右開說明，自應依法為被告無罪之諭知。
據上論斷，應依刑事訴訟法第三百零一條第一項，判決如主文。
本案經檢察官張云綺到庭執行職務
中      華      民      國      九十      年      十二    月    二十    日
                                  臺灣板橋地方法院刑事第一庭
                                      法  官    胡  堅  勤
右正本證明與原本無異。
如不服本判決，應於判決送達後十日內，向本院提出上訴狀。
                                      書記官    劉  文  美
中      華      民      國      九十      年      十二    月    二十    日


司法院資訊處製作；財團法人民間司法改革基金會備份。
